【裁判字號】    92,交上易,387
【裁判日期】    921021
【裁判案由】    過失傷害
【裁判全文】
臺灣高等法院刑事判決                          九十二年度交上易字第三八七號
    上  訴  人  台灣板橋地方法院檢察署檢察官
    被      告  乙○○
右上訴人因被告過失傷害案件，不服臺灣板橋地方法院九十二年度交易字第二八一號
，中華民國九十二年六月二十四日第一審判決（起訴案號：臺灣板橋地方法院檢察署
九十二年度偵字第六六五二號），提起上訴，本院判決如左：
    主  文
上訴駁回。
    事  實
一、乙○○於民國（下同）九十二年二月十六日十九時十五分許，駕駛車牌號碼ＧＬ
    ─六四六二號自小客車沿臺北縣五股鄉○○路往三重市方向行駛，行經中興路二
    段九巷前之設有特種閃光黃燈號誌之交岔路口時，欲左轉進入中興路二段九巷巷
    內，原應注意行經設有特種閃光黃燈號誌之交岔路口，應先暫停或減速慢行，再
    視路況以定行止，且應注意汽車行駛至交岔路口，轉彎車應讓直行車先行，且依
    當時情形並無不能注意之情事，竟疏未注意暫停或減速慢行而貿然左轉，適有甲
    ○○騎乘車牌號碼ＨＩＳ─一七二號重機車沿臺北縣五股鄉○○路二段由三重市
    往蘆洲市方向行駛，亦應注意行經設有特種閃光黃燈號誌之交岔路口，應先暫停
    或減速慢行，再視路況以定行止，且依當時情形並無不能注意之情事，竟疏未注
    意暫停或減速慢行而即貿然前行，致乙○○所駕駛之上開自小客車左前保險桿與
    甲○○所騎乘之上開重機車前車頭互撞，甲○○因而人車倒地，並造成甲○○受
    有肱骨骨折、左股骨及左脛骨粉碎性、開放性骨折、左膝平臺骨折、頭部外傷併
    皮下血腫等傷害。乙○○肇事後於犯罪未被有偵查權之機關或公務員發覺前，即
    以電話報警，並於警察到場處理時表明係肇事者而自首，願接受裁判。
二、案經乙○○自首及甲○○訴由臺北縣政府警察局蘆洲分局報請臺灣板橋地方法院
    檢察署檢察官偵查起訴。
    理  由
一、訊據被告乙○○坦承於右揭時、地駕駛前開自小客車，行經前開閃黃燈之交岔路
    口時，未讓直行車先行而逕行左轉，致撞及告訴人甲○○所騎乘之機車，造成告
    訴人受傷之事實，核與告訴人於警訊中指述情節相符，並有道路交通事故調查報
    告表（一）、（二）、道路交通事故現場圖、現場照片十二幀及臺北縣政府警察
    局蘆洲分局道路交通事故補充資料表等件附卷可稽。按特種閃光號誌係以單一鏡
    面之閃光紅或黃色燈號，警告接近之車輛注意前方路況，應先暫停或減速慢行，
    再視路況以定行止，設於交岔路口或危險路段前，道路交通標誌標線號誌設置規
    則第一百九十四條第三款第四目定有明文；又汽車行駛至交岔路口，其轉彎，應
    依轉彎車應讓直行車先行，道路交通安全規則第一百零二條第一項第六款亦有明
    文，被告既考領有合格駕駛執照，對於上開規定應自知甚明，其行經設有特種閃
    光黃色號誌之交岔路口時，應先暫停或減速慢行，再視路況以定行止，且應注意
    轉彎車應讓直行車先行，且依當時情形並無不能注意之情事，竟疏未注意暫停或
    減速慢行而貿然左轉，以致肇事，自有過失。至告訴人雖行經同上交岔路口時，
    亦應暫停或減速慢行，且依當時情形並無不能注意之情事，竟疏未注意暫停或減
    速慢行而貿然前行（告訴人於警訊時供承當時車速時速四十公里左右，等發現到
    對方之車輛要煞車，已來不及了等語，顯見其確未暫停或減速慢行），以致閃煞
    不及與被告所駕駛之上開自小客車發生對撞，其於本件交通事故之發生自屬亦有
    過失，惟按縱告訴人與有過失，但既由於被告之過失併合而為本件肇事危害發生
    之原因，被告之刑責，亦不能因此相抵而解免，僅可供量刑之斟酌而已。又告訴
    人確因本件車禍受有如事實欄所載之傷害，有臺北縣立三重醫院診斷證明書一紙
    在卷可憑，被告之過失行為與告訴人之傷害間具有相當因果關係，是本件事證明
    確，被告犯行堪以認定。
二、查被告因過失肇事致告訴人受有傷害，核其所為，係犯刑法第二百八十四條第一
    項前段之過失傷害罪。其於犯罪未被有偵查權之機關或公務員發覺前，報警至現
    場處理，自首表明係肇事者，並願接受裁判之情，有臺北縣政府警察局蘆洲分局
    更寮派出所之「偵辦交通事故案件涉嫌人是否自首調查表」一紙在卷可按，應依
    自首之規定減輕其刑。
三、原審因認被告罪證明確，引用刑法第二百八十四條第一項前段、第六十二條前段
    、第四十一條第一項前段，罰金罰鍰提高標準條例第一條前段、第二條之規定。
    並審酌被告本件過失之程度、告訴人之併有過失、對告訴人所生之危害、犯罪後
    之態度及尚未與告訴人達成民事賠償和解等一切情狀，量處拘役五十五日，併諭
    知易科罰金之折算標準，洵無不合，量刑亦稱妥適。公訴人執告訴人具狀聲請上
    訴意旨謂告訴人並無過失，且被告未賠償損害，原審量刑實屬過輕云云，請求撤
    銷改判，核無理由，上訴應予駁回。
據上論斷，應依刑事訴訟法第三百六十八條，判決如主文。
本案經檢察官陳文琪到庭執行職務。
中      華      民      國    九十二    年      十      月    二十一    日
                              臺灣高等法院交通法庭
                                  審判長法  官  許  增  男
                                        法  官  黃  鴻  昌
                                        法  官  周  煙  平
右正本證明與原本無異。
不得上訴。
                                        書記官  蕭  麗  珍
中      華      民      國    九十二    年      十      月    二十四    日
附錄本案論罪科刑法條：
刑法第二百八十四條第一項前段
因過失傷害人者，處六月以下有期徒刑、拘役或五百元以下罰金。


司法院資訊處製作；財團法人民間司法改革基金會備份。
